【裁判字號】    97,上更(二),55
【裁判日期】    970417
【裁判案由】    違反毒品危害防制條例
【裁判全文】
臺灣高等法院高雄分院刑事判決      97年度上更(二)字第55號
上  訴  人
即  被  告  甲○○
上  訴  人
即  被  告  乙○○
前列二人共同
選任辯護人  蔡淑媛律師
上  訴  人
即  被  告  丙○○
選任辯護人  陳清和律師
上列上訴人因違反毒品危害防制條例案件，不服臺灣高雄地方法
院94年度重訴字第4 號中華民國94年6 月24日第一審判決（起訴
案號：臺灣高雄地方法院檢察署93年度偵字第21411 、21991 、
22991 、24095 、23133 、22456 、23134 號、94年度偵字第30
9 、310 、868 號），提起上訴，判決後，經最高法院第2 次發
回更審，本院判決如下：
    主  文
原判決關於丙○○、甲○○、乙○○部分均撤銷。
丙○○共同連續製造第二級毒品，處有期徒刑貳拾年。另案扣案
第二級毒品甲基安非他命拾壹大包、柒小包（均不含包裝袋，其
中伍大包部分，合計淨重肆玖捌壹點參肆公克、純質淨重肆柒伍
玖點陸柒公克，另參大包、參小包部分，合計淨重參壹陸伍點捌
公克、純質淨重貳參玖柒點壹肆公克，另參大包、肆小包部分，
合計淨重參壹陸伍點參公克、純質淨重貳參參參點肆陸公克）；
另案扣案含第二級毒品甲基安非他命及第四級毒品先驅原料麻黃
鹼成分之黑褐色液體（剩餘淨重玖參肆伍肆公克）、扣案附表三
所示之物，均沒收銷燬之。另案扣案包裝袋陸個、現金新臺幣壹
佰柒拾萬元；另案扣案附表一、扣案附表二所示之物，均沒收之
。未扣案現金新臺幣參佰萬元，與王宗興連帶沒收之，如全部或
一部不能沒收，以其財產抵償之。附表五編號2 （含SIM 卡）所
示之物，沒收之，如全部或一部不能沒收時，追徵其價額或以其
財產抵償之。
甲○○共同製造第二級毒品，處有期徒刑捌年。未扣案第二級毒
品甲基安非他命參公斤、扣案附表三所示之物，均沒收銷燬之。
扣案附表二所示之物，均沒收之。附表五編號6 所示之物（含SI
M 卡），沒收之，如全部或一部不能沒收時，追徵其價額或以其
財產抵償之。
乙○○共同製造第二級毒品，處有期徒刑柒年貳月。未扣案第二
級毒品甲基安非他命參公斤、扣案附表三所示之物，均沒收銷燬
之。扣案附表二所示之物，均沒收之。
    事  實
一、丙○○（綽號「志仔」）前於民國90年間自不詳年籍成年男
    子「蕭新傳」之製毒集團處，為製造甲基安非他命販賣牟利
    而取得可供製造第二級毒品甲基安非他命之麻黃鹼（Ephedr
    ine 俗稱麻黃素），藏放在屏東縣滿州鄉某處山上隱蔽處。
    其明知甲基安非他命為毒品危害防制條例第2 條第2 項第2
    款所稱之第二級毒品，不得持有、販賣、運輸及製造，而因
    欲製造甲基安非他命伺機販賣以牟利，乃找尋王宗興作為販
    毒之管道，丙○○與王宗興（由本院以95年度上訴字第385
    號判決判處王宗興共同連續販賣第二級毒品，有期徒刑12年
    ，經最高法院以95年度台上字第6040號判決駁回上訴確定）
    乃共同基於販賣甲基安非他命以營利之概括犯意聯絡，約定
    由丙○○將製造完成之甲基安非他命交付王宗興，再由王宗
    興負責尋找買主，販賣予不特定之人牟利。而丙○○於93年
    4 月間，經由姓名年籍不詳，綽號「益仔」之成年男子介紹
    ，得知劉嘉賓（經本院以94年度上更(一)字第237 號判決其製
    造第二級毒品處有期徒刑9 年確定）具有製造甲基安非他命
    之技術，乃與劉嘉賓共同基於製造甲基安非他命之犯意聯絡
    ，約定代價為劉嘉賓每製造成功1 公斤，丙○○即給付新臺
    幣（下同）50,000元，由劉嘉賓於93年5 月23日向不知情之
    吳明雄以50萬元代價，受讓吳明雄所有坐落高雄縣杉林鄉○
    ○段39號林班地編號507 號公有地中約五分地（下稱杉林鄉
    507 號土地）之使用權，劉嘉賓並設置工寮，作為製造甲基
    安非他命之場所。劉嘉賓另邀約其二親等姻親即連襟高寶郎
    （業經本院前審94年度上訴字第1105號判決共同連續製造第
    二級毒品處有期徒刑14年確定）參與共同製造甲基安非他命
    。劉嘉賓、丙○○、高寶郎3 人乃共同基於製造第二級毒品
    甲基安非他命之犯意聯絡，其製造方式約為將麻黃鹼加入開
    水及相當比例之醋酸等化學物質後混合，其後靜置使其產生
    化學反應，再將上開麻黃鹼、高壓氫氣加入攪拌器密封攪拌
    ，嗣冷卻後再將殘餘氫氣釋出，以玻璃漏斗及過濾器將雜質
    過濾而產生液態安非他命，再將液態安非他命置於冰櫃冷卻
    結晶之方式，製造第二級毒品甲基安非他命結晶成品。於同
    年5 月間某日，劉嘉賓與高寶郎至屏東縣屏東市某處載運丙
    ○○所有、放置於不詳車號之小貨車上如附表一所示供製造
    第二級毒品甲基安非他命所需之器具、物料至杉林鄉507 號
    土地工寮（製作過程詳如附表四所示），劉嘉賓與高寶郎使
    用70公斤之麻黃素，於93年5 月間開始製造，並接續製造完
    成第二級毒品甲基安非他命各5 公斤及6 公斤，並由丙○○
    取交王宗興販賣，王宗興先於93年5 月25日凌晨零時許，在
    高雄市○○路、五福路口「城市光廊」以每公斤60萬元之價
    格，將甲基安非他命5 大包（含包裝袋，包裝重102.55公克
    ，合計淨重4981.34 公克，純度95.55%，純質淨重4759.67
    公克）販賣予呂正雄，呂正雄並當場交付現金300 萬元予王
    宗興收受（後呂正雄於93年5 月25日凌晨1 時10分許，在國
    道3 號高速公路「田寮收費站」前，為警查獲，並扣得上開
    甲基安非他命5 大包）；王宗興又於93年6 月22日15時許前
    之某時，在高雄市苓雅區○○○路技擊館附近，以每公斤55
    萬之價格，販賣甲基安非他命3 大包、4 小包（均含包裝袋
    ，包裝重75.85 公克，合計淨重3165 .3 公克，純度73.72
    公克，純質淨重2333.46 公克）給黃淑玲，黃淑玲並先交付
    55萬元予王宗興收受，餘款日後再付（後黃淑玲於93年6 月
    22日15時許，黃淑玲在高雄市苓雅區○○○路117 號前，為
    警當場查獲，並扣得前開甲基安非他命3 大包、4 小包，及
    黃淑玲所有供販入甲基安非他命所用之包裝袋7 個）；而王
    宗興於販賣黃淑玲後駕車離開現場，復於同日17時30分許，
    駕車前往高雄市○○路、五福路口之「城市光廊」，與姓名
    年籍均不詳、綽號「彬仔」之成年男子見面，欲以每公斤55
    萬元之價格，將丙○○當日所交付剩餘之甲基安非他命3 公
    斤販賣予「彬仔」，待談妥交易條件，「彬仔」先行交付11
    5 萬元後，王宗興即駕車返回高雄市苓雅區○○○路19巷7
    號租屋處，欲取出毒品交付。嗣於同日17時50分許，王宗興
    不及交付甲基安非他命予「彬仔」時，即於上開租屋處地下
    室內，為警查獲，並在王宗興車牌號碼6780-H C號自小客車
    右前座上，扣得甲基安非他命3 大包、3 小包（均含包裝袋
    ，包裝重74.97 公克，合計淨重3165.8公克，純度75.72 %
    ，純質淨重2397.14 公克），及王宗興所有供販賣甲基安非
    他命所用之包裝袋6 個，另於上開車輛駕駛座下方扣得王宗
    興所有販賣甲基安非他命所得現金170 萬元（其中55萬元為
    黃淑玲交付、另115 萬元則由「彬仔」交付）。王宗興為警
    查獲後，丙○○與高寶郎旋將剩餘之30公斤麻黃素移走；王
    宗興於93年6 月25日帶警至杉林鄉507 號土地製造第二級毒
    品甲基安非他命之工廠，扣得尚未製造完成之液態甲基安非
    他命及含第4 級毒品麻黃鹼成分之黑褐色液體共淨重9 萬35
    14公克（鑑驗耗損60公克，剩餘淨重9 萬3454公克），及丙
    ○○所有、如附表一所示之供製造甲基安非他命所用之物，
    並得知劉嘉賓為杉林鄉507 號土地之使用權人，而於同年7
    月20日凌晨零時許，由警在花蓮縣花蓮市○○街12號前，拘
    提劉嘉賓到案。（劉嘉賓擔任污點證人，供出丙○○係提供
    製造第二級甲基安非他命原料麻黃素之人，而由於93年10月
    23日查獲丙○○）。
二、劉嘉賓於93年7 月間為警查獲後，高寶郎與丙○○仍不知警
    惕，猶承前開製造第二級毒品之概括犯意，仍由丙○○提供
    製造甲基安非他命所需原料及器具，高寶郎尋找其他助手，
    言明製造第二級毒品甲基安非他命成品1 公斤，丙○○支付
    5 萬元作為酬勞。謀議既定，丙○○於93年9 月2 日，將鹽
    酸、麻黃素150 公斤、鈀金3 瓶、醋酸鈉1 箱、硫酸鋇1 箱
    及製造器具搖臺3 台、絡桶（又稱反應罐、壓力罐）3 罐等
    器具及原料交予高寶郎，並於同年9 月下旬交付23萬元予高
    寶郎，供高寶郎購買其餘製造第二級毒品所需之原料及器具
    ，期間並以其所有行動電話（門號0000000000號、00000000
    00號）與高寶郎聯絡。高寶郎則分別以其所有之行動電話（
    門號00000000 00 號、0000000000號、0000000000號、0000
    000000號、0000000000號、0000000000號），與黃立春（由
    本院以95年度上訴字第54號判處其共同製造第二級毒品有期
    徒刑7 年4 月，尚未確定）、吳文哲（綽號阿良，業經本院
    前審94年度上訴字第1105號判決處有期徒刑7 年8 月，上訴
    最高法院駁回上訴確定）、甲○○（綽號大胖、阿仁）、乙
    ○○（綽號志宏）、蕭明謙（綽號虎頭，業經本院前審上開
    判決判處有期徒刑9 年確定）等人連絡，請其等擔任製造毒
    品之助手，製成後並分別給付報酬，其中高寶郎並與甲○○
    約定，事成後給付甲○○、乙○○20萬元；黃立春、吳文哲
    、蕭明謙、甲○○、乙○○均以自己犯罪之意思介入參與而
    與高寶郎、丙○○基於共同製造第二級毒品之犯意聯絡，分
    別從事於製毒場所架設電線接電、運送或遷移製毒所需器具
    、材料至製毒場所或其他隱蔽處，購買氫氣罐、壓力錶等製
    毒所需器具、或找尋合適製毒之隱蔽場所，或於製毒場所附
    近警戒，如有人車通過，隨時通知高寶郎以應變、或從旁依
    高寶郎之指示，於製毒過程中協助參予舀廢水、拿水瓢等製
    造甲基安非他命之行為。於93年10月11日，丙○○覓得位於
    高雄縣杉林鄉○○段枋寮村後山某處，高寶郎乃將麻黃素及
    器具運輸至該處，欲在該處進行製造甲基安非他命第一階段
    ，惟於93年10月13日下午，因遇有農牧局之巡山人員行經該
    處，高寶郎恐被查覺，乃要求丙○○另行尋覓其他地點。隨
    後由丙○○駕駛車號不詳之自用小客車，搭載高寶郎及乙○
    ○前往屏東縣各處查看找尋適合地點，並選定屏東縣枋寮鄉
    瓠仔寮山區○○○○段製造地點後，高寶郎命甲○○及乙○
    ○租用小貨車，將原置於杉林鄉○○段土地之部分原料及工
    具搬運下山，並前往高雄市○○路購買氫氣罐3 罐及壓力錶
    2 支，再分別將上開原料及工具藏置於高寶郎位於屏東縣東
    港鎮○○路328 號住處車庫，及將麻黃素前驅原料運送至高
    寶郎位於高雄市○○路85大樓住處之地下停車場藏放。於93
    年10月14日，高寶郎並與黃立春共同前往杉林鄉○○段將以
    帆布遮蓋之化學藥品丙酮、玻璃濾瓶、陶瓷漏斗等搬離該處
    。於93年10月17日，高寶郎欲進行第二級毒品甲基安非他命
    第一階段之製造工作，乃撥打黃立春所有如附表五編號3 所
    示之0000000000號行動電話，約定於10月17日當日前往瓠仔
    寮山區進行第二級毒品甲基安非他命之製造，嗣並由甲○○
    及乙○○駕駛不知何人所有之自用小客車，搭載黃立春前往
    瓠仔寮山區與高寶郎會合，但當日夜間因故未進行，黃立春
    翌日（18日）清晨即由高寶郎載離該處。嗣於同年月18日下
    午，高寶郎又撥打吳文哲所有如附表五編號5 所示之000000
    0000號行動電話，通知吳文哲駕駛不知何人所有之休旅車，
    搭載製造安非他命之相關工具，前往屏東縣新埤鄉與黃立春
    會合後，再由吳文哲駕車前往瓠仔寮山區，到達後即由深諳
    裝設電器設備之吳文哲架設電纜及電源，於當日及翌日晚上
    ，高寶郎、吳文哲及黃立春3 人共同進行如附表四所示第二
    級毒品甲基安非他命第一階段鹵化之製造行為，於此製造期
    間，並由甲○○及乙○○在瓠仔寮山區下注意是否有往來人
    車，若有不認識之人車經過，即由甲○○撥打行動電話通知
    高寶郎等人，避免被查獲而從事把風行為。待完成上開鹵化
    反應後，高寶郎即於同年月20日清晨，將上開氯假麻黃素（
    即俗稱粗胚）及器具先載運藏放在屏東縣東港鎮○○路328
    號之住處，並於同日晚間某時聯絡甲○○，要求甲○○至杉
    林鄉○○段將藏置於內之丙酮載運下山並購買氫氣3 瓶。甲
    ○○接獲指示後，即於翌日（21日）與乙○○租用汽車，前
    往高雄市○○區○○路13號「良欣實業有限公司」購買3 支
    氫氣鋼瓶，經當場以其所有如附表五編號6 所示0000000000
    號行動電話與高寶郎聯絡而購得後，即由其2 人一同運至高
    寶郎位於屏東縣之住處存放。高寶郎並於93年10月23日，透
    過姓名年籍不詳、不知情之綽號「進忠」之成年男子，向有
    幫助犯意而知情之林新得（綽號「貓仔」，另由本院以95年
    度上訴字第54號判處林新得幫助共同製造第二級毒品，處有
    期徒刑3 年10月，尚未確定）以20萬元左右代價，承租林新
    得所有坐落屏東縣春日鄉古華村823 地號之工寮（下稱春日
    鄉工寮）充作第二、三階段製作工廠，經高寶郎撥打蕭明謙
    所有如附表五編號4 所示之0000000000號行動電話聯絡後，
    高寶郎指示不知情之華良信及陳嘉雄分別駕駛不知何人所有
    之小貨車各1 輛，由不知情之不詳年籍綽號「黑人」之成年
    男子及具有犯意聯絡之蕭明謙，將上開製造甲基安非他命之
    工具、物料運至春日鄉工寮藏放，再由高寶郎及蕭明謙2 人
    於當日晚上，在高寶郎指導下，共同以丙酮清洗氯假麻黃素
    。丙○○嗣於93年10月23日為警查獲後，丙○○之製毒集團
    中自稱「阿勝」之某年籍不詳、成年男子乃於同日前往屏東
    縣春日鄉工寮，將丙○○被查獲一事告知高寶郎，並表示此
    後均由其代替丙○○收受該等製造完成之第二級毒品甲基安
    非他命結晶及提供資金，而高寶郎聽聞後，即為應允。於93
    年10月27日晚上，蕭明謙復獨自騎乘機車前往春日鄉工寮，
    在旁遞送水瓢、舀廢水，與高寶郎進行製造第二級毒品甲基
    安非他命之行為，並於同年月28日早上製成重約3 公斤之第
    一批第二級毒品甲基安非他命結晶體。高寶郎於上開第二級
    毒品甲基安非他命成固態結晶後，旋即撥打聯絡「阿勝」所
    有如附表五編號7 所示之0000000000號行動電話，由「阿勝
    」前往春日鄉工寮山腳下等候，再由高寶郎命正欲下山之蕭
    明謙將該3 公斤之第二級毒品甲基安非他命結晶交予不知情
    之華良信轉交予「阿勝」。高寶郎陸續製成如附表三所示之
    第二級毒品甲基安非他命（含固態結晶甲基安非他命56包及
    液態甲基安非他命半成品），而由同年月28日晚上，再次抵
    達春日鄉工寮之蕭明謙乃將其中已成固態結晶之甲基安非他
    命放入夾鏈袋中。嗣於93年10月29日13時許，經法務部調查
    局南部地區機動工作組、臺南縣政府警察局少年隊、永康分
    局、高雄市政府警察局小港分局、屏東縣政府警察局里港分
    局、枋寮分局、高雄縣政府警察局旗山分局、海巡署南部地
    區高雄市機動及屏東查緝隊等單位所組成之專案小組人員當
    場查獲高寶郎及蕭明謙2 人，並當場扣得如附表二、三所示
    之物。
三、案經臺灣高雄地方法院檢察署檢察官指揮法務部調查局南部
    地區機動工作組、臺南縣政府警察局少年隊、永康分局、高
    雄市政府警察局小港分局、屏東縣政府警察局里港分局、枋
    寮分局、高雄縣政府警察局旗山分局、海巡署南部地區高雄
    市機動及屏東查緝隊等單位組成之專案小組移送偵查起訴。
    理  由
壹、程序部分：
一、按被告之自白，非出於強暴、脅迫、利誘、詐欺、疲勞訊問
    、違法羈押或其他不正之方法，且與事實相符者，得為證據
    ，刑事訴訟法第156 條第1 項定有明文。查被告丙○○於警
    詢、檢察官偵訊及原審審理時之供述，係出於自由意思而為
    陳述，並無證據可認該自白係經他人以強暴、脅迫等之不正
    方法而取得，且查與事實相符（詳下述），揆諸前揭說明，
    其供述不利於己之自白，均有證據能力。
二、按被告以外之人於檢察事務官、司法警察官或司法警察調查
    中所為之陳述，與審判中不符時，其先前之陳述具有較可信
    之特別情況，且為證明犯罪事實存否所必要者，得為證據，
    刑事訴訟法第159 條之2 定有明文。是依本條規定，被告以
    外之人於檢察事務官、司法警察（官）調查時所為之陳述，
    屬傳聞證據，依同法第159 條第1 項規定，本無證據能力，
    必具備「可信性」及「必要性」二要件，始例外得適用上開
    第159 條之2 規定，認有證據能力，而得採為證據。此之「
    必要性」要件，必須該陳述之重要待證事實部分，與審判中
    之陳述有所不符，包括審判中改稱忘記、不知道等雖非完全
    相異，但實質內容已有不符者在內，且該審判外之陳述，必
    為證明犯罪之待證事實存在或不存在所不可或缺，二者兼備
    ，始足當之。故此所謂「為證明犯罪事實存否所必要者」，
    既必須達不可或缺之程度，自係指就具體個案案情及相關卷
    證判斷，為發現實質真實目的，認為除該項審判外之陳述外
    ，已無從再就同一供述者取得與其上開審判外陳述相同供述
    內容，倘以其他證據代替，亦無從達到同一目的之情形而言
    （最高法院95年度台上字第4414號判決意旨參照）。另「可
    信性」要件，乃指陳述係在特別可信為真實之情況下所為者
    而言，例如被告以外之人出於自然之發言，或違反自己利益
    之陳述等特別情形均屬之（最高法院95年度台上字第5740號
    判決意旨參照）。被告甲○○、乙○○2 人之辯護人主張：
    共同被告高寶郎警詢筆錄，為審判外陳述，無證據能力云云
    。經查，高寶郎於93年11月2 日在調查局南機組詢問時（見
    93偵21991 號卷第61-66 頁）陳述關於被告甲○○、乙○○
    2 人是否知情而參與製造第二級毒品行為之陳述，與其於原
    審94年6 月6 日結證陳述之內容不符（見原審卷二第101-17
    2 頁），故其於上開調詢時所為陳述，為證明被告甲○○、
    乙○○2 人犯罪事實存否所必要，且其於調查局詢問時之陳
    述，均未主張有何出於強暴脅迫之情事，而無證據足證上開
    陳述係出於非任意性，且其陳述又不利於自己，故認其上開
    調查局詢問時之陳述，應係出於自然之發言，其於調查局詢
    問時之陳述應「具有較可信之特別情況」，依上開說明，其
    調查筆錄（即高寶郎關於甲○○、乙○○之證言部分），有
    證據能力。至被告丙○○之辯護人辯稱：共同被告高寶郎警
    詢筆錄，為審判外陳述，且是配合警方佈線設局，程序違法
    ，無證據能力云云，因證人即共同被告高寶郎於原審審理及
    本院前審審理中，未就被告丙○○部分具結作證，是其此部
    分之證言（即高寶郎關於被告丙○○之證言部份），係屬審
    判外之陳述，依刑事訴訟法第159 條第1 項規定，不得作為
    證據。
三、再按被告以外之人於審判外之陳述，雖不符刑事訴訟法第15
    9 條之1 至第159 條之4 之規定，而經當事人於審判程序同
    意作為證據，法院審酌該言詞陳述或書面陳述作成時之情況
    ，認為適當者，亦得為證據。當事人、代理人或辯護人於法
    院調查時知有第159 條第1 項不得為證據之情形，而未於言
    詞辯論終結前聲明異議者，視為有前項之同意，同法第159
    條之5 第1 、2 項定有明文。立法意旨在於傳聞證據未經當
    事人之反對詰問予以核實，原則上先予排除，惟若當事人已
    放棄反對詰問權，於審判程序中表明同意該等傳聞證據可作
    為證據，基於尊重當事人對傳聞證據之處分權，及證據資料
    愈豐富，愈有助於真實發見之理念，且強化言詞辯論主義，
    使訴訟程序得以順暢進行，上開傳聞證據亦均具有證據能力
    。查本案除上開說明外，關於證人劉嘉賓、吳明雄、王宗興
    、甲○○、乙○○、黃立春、蕭明謙、吳文哲‧‧‧等人於
    警詢中所為之陳述、公有山坡地讓渡契約、高寶郎於檢察官
    偵查中之陳述、行動電話之通聯紀錄、電話通聯基資譯文表
    、內政部警察署刑事警察局93年9 月20日刑鑑字第09301478
    7 號鑑定書，以及其餘據以認定被告等人犯罪事實存否之其
    他被告以外之人之言詞或書面陳述等傳聞證據，被告、辯護
    人及檢察官於本院審理時，均同意作為證據，且於本院言詞
    辯論終結前，均未聲明異議，而本院審酌該言詞陳述及書面
    陳述作成之情況，未見有何不適當之情形，故依前開規定，
    均得為證據。
貳、實體部分：
一、訊據上訴人即被告甲○○及乙○○、丙○○等3 人；被告甲
    ○○固坦承有受高寶郎指示而購買、搬運製造第二級毒品安
    非他命所用之器具及原料，惟辯稱：被告不知高寶郎在從事
    第二級毒品甲基安非他命製造，被告幫忙高寶郎並沒有報酬
    ，而被告也沒有在瓠仔寮山區擔任把風工作，只有與乙○○
    2 人在楓港、枋寮一帶遊玩，不知受高寶郎之託所載汽油桶
    內裝的是丙酮，及不知受高寶郎之託所買氫氣瓶是要製毒用
    ，高寶郎說要灌汽球用；雖受託載黃立春至瓠仔寮山區，惟
    不知黃立春是要去製毒；僅受託於杉林鄉○○段將1 汽油桶
    載回高寶郎住處，未將部分原料、工具搬運下山云云；被告
    乙○○固坦承有受高寶郎及甲○○指示而購買、搬運製造安
    非他命所用之器具及原料，惟辯稱：被告不知高寶郎在製造
    第二級毒品甲基安非他命，被告幫忙高寶郎並沒有報酬，且
    被告也沒有在瓠仔寮山區擔任把風工作，只有與甲○○在楓
    港、枋寮一帶遊玩，丙○○駕車搭載伊與高寶郎前往屏東縣
    選定春日鄉瓠仔寮山區之廢棄卡拉OK餐廳，雖有搭車陪同前
    往，惟在車上睡覺，不知丙○○等人去做何事云云；被告丙
    ○○固坦承有與劉嘉賓共同製造第二級毒品甲基安非他命，
    並於同年9 月初另行交付原料予高寶郎製造第二級毒品甲基
    安非他命犯行，惟辯稱：只認罪與劉嘉賓共同製造安非他命
    之部分，至於被告於93年9 月底再次交付鹽酸麻黃素予高寶
    郎製作第二級毒品甲基安非他命，是受到高寶郎之陷害，高
    寶郎係受警方之教唆，此為教唆陷害，又被告於93年10 月
    23日被抓後即遭羈押，高寶郎繼續製造安非他命之行為應與
    被告無關，縱然認為被告有在93年9 月間又與高寶郎共同製
    毒，但該部分被告應該只能算未遂云云。
二、經查：
  (一)關於犯罪事實欄所載犯罪事實一部份：
  1.共犯劉嘉賓於93年5 月23日，向不知情之吳明雄以50萬元受
    讓坐落高雄縣杉林鄉○○段39號林班地編號507 號公有地之
    使用權一事，業據證人吳明雄於警詢陳述明確（見93偵1470
    2 號卷第21頁），並有公有山坡地讓渡契約（見原審卷二第
    250 頁），堪認劉嘉賓確係上開林班地之使用人無誤。
  2.該次製造第二級毒品甲基安非他命原料之鹽酸麻黃素100 公
    斤，係由被告丙○○所提供，而由共犯劉嘉賓及被告高寶郎
    共同製造等情，亦有證人即同案被告高寶郎在臺灣高雄地方
    法院93年度重訴字第106 號案件審理時，以證人身份證述：
    係由丙○○提供製造第二級毒品甲基安非他命之原料麻黃素
    予劉嘉賓、高寶郎先後製造完成第二級毒品甲基安非他命各
    5 公斤、6 公斤等語（見原審93年度重訴字第106 號影印卷
    第100 頁以下），並有證人王宗興於臺灣高雄地方法院93年
    度重訴字第106 號案件審理時具結證稱：丙○○曾經拿兩次
    第二級毒品甲基安非他命各5 公斤、6 公斤，要求其代為出
    售等語（見該93年度重訴字第106 號影印卷第90頁），足見
    被告丙○○確有交付鹽酸麻黃素100 公斤供劉嘉賓製作第二
    級毒品甲基安非他命，並應允事成後將給予報酬，由同案被
    告高寶郎與共犯劉嘉賓在上開林班地從事第二級毒品甲基安
    非他命製造工作，並確實以70公斤麻黃鹼製出甲基安非他命
    共11公斤，由丙○○交付王宗興之事實無誤。且被告丙○○
    就犯罪事實一之犯行，已於本院前審審理時坦認在卷（本院
    前審上訴卷二第65頁），核與另案被告王宗興供陳：丙○○
    於取得製造甲基安非他命之原料麻黃素後，於93年3 、4 月
    間之某日，得知劉嘉賓具有製造甲基安非他命之技術，乃自
    93年5 月中旬前之某日起，在高雄縣杉林鄉○○段39林班地
    編號507 號公有地附近山區設置工寮，開始製造甲基安非他
    命。於93年5 月中旬某日，邀約伊至上開工寮觀看甲基安非
    他命製造情形，俟丙○○將製造完成之甲基安非他命交付伊
    ，伊負責尋找買主，以每公斤55萬元至60萬元不等之代價，
    販賣等情相符，（見93年6 月25日警詢，93偵14702 號影印
    卷第17背面-19 頁），王宗興又於上開案件中證稱：「志仔
    」是丙○○，伊被抓前「志仔」有2 次拿毒品給伊，一次是
    93年6 月22日拿6 公斤安非他命給伊，「志仔」叫伊幫他賣
    。一次是於93年5 月或6 月初，「志仔」拿5 公斤給伊賣，
    因「志仔」知道伊有管道可以賣，伊將毒品交給呂正雄，還
    沒拿到錢，其他6 公斤則是此次被抓的，錢伊還沒有給「志
    仔」，而等伊賣掉才有錢給他等語（見臺灣高雄地方法院93
    重訴106 號影印卷第16頁），另王宗興販賣第二級毒品予呂
    正雄、黃淑玲及「彬仔」等人之犯行，亦業經本院以95年度
    上訴字第385 號案件判決有罪，經最高法院駁回上訴確定，
    有該案件判決書附卷可憑（見本院更一卷），則被告丙○○
    於共同製造甲基安非他命後，將甲基安非他命交予王宗興，
    而與王宗興有共同販賣甲基安非他命牟利之事實，應堪以認
    定。又被告丙○○既將甲基安非他命全部交付王宗興，請王
    宗興代為出售，並由王宗興負責尋找買主，已如前述，亦足
    認被告丙○○與王宗興間就該甲基安非他命，並非買賣關係
    ，而係分工合作，共同販賣甲基安非他命予他人，併予敘明
    。
  3.此外，又有上開王宗興帶同警方在杉林鄉507 號土地所查獲
    含液態甲基安非他命及麻黃鹼成分之黑褐色液體共淨重9351
    4 公克（嗣鑑驗耗損60公克，剩餘淨重93454 公克），及如
    附表一所示之供製造甲基安非他命所用之器具、物料扣案可
    佐。而黑褐色液體含第二級毒品甲基安非他命及麻黃鹼成分
    ，亦經內政部警政署刑事警察局以氣相層析質譜分析法、核
    磁共振分析法、掃瞄式電子顯微鏡鑑定無訛，有該局93年9
    月20日刑鑑字第0930141787號號鑑驗通知書及查獲照片影本
    附卷可憑（見上開93年度重訴字第106 號影印卷第53-77 頁
    ），足認被告丙○○與高寶郎、劉嘉賓係在製造第二級毒品
    甲基安非他命無疑。而該扣得液態甲基安非他命及麻黃鹼成
    分之黑褐色液體（即黑色鹵水），該黑褐色液體固然亦驗出
    甲基安非他命成分，然一般常態安非他命是以固體燃燒吸食
    ，販賣，考量甲基安非他命是否製造完成，除慮及客觀上製
    造之流程是否係最終階段之外，尚應參酌被告主觀之認知、
    及社會上普遍交易之常情綜合研判，本件該黑褐色液體尚須
    經純化之其他階段始能成為結晶體而供市面上施用者施用及
    販賣，被告主觀上應亦不認為液態甲基安非他命已屬製造完
    成而得運出製毒場所供人使用，上開未純化之黑色溶液部分
    應尚屬甲基安非他命之半成品，而尚未達於已製造完成之階
    段，但被告丙○○交付予王宗興販賣之毒品，則分別於上開
    時、地為警查獲，並扣得上開王宗興販賣之第二級毒品甲基
    安非他命，其中販賣給呂正雄被查獲部分為甲基安非他命5
    大包，含包裝袋，包裝重102.55公克，合計淨重4981.34 公
    克，純度95.55%，純質淨重4759.67 公克，得款300 萬元；
    販賣給黃淑玲部分為甲基安非他命3 大包、4 小包，均含包
    裝袋，包裝重75.85 公克，合計淨重3165 .3 公克，純度73
    .72 公克，純質淨重2333.46 公克，並得到黃淑玲先交付之
    55萬元；販賣給「彬仔」但未及交付之部分為甲基安非他命
    3 大包、3 小包，均含包裝袋，包裝重74.97 公克，合計淨
    重3165.8公克，純度75.72 % ，純質淨重2397.14 公克，得
    款115 萬元，此均有上開王宗興案件之本院95年度上訴字第
    385 號判決附卷可憑，則此部分仍屬被告丙○○製造完成之
    成品，應無疑問。
  4.另已判決確定之共同被告高寶郎於警詢、偵查中亦坦承犯行
    如前（見93偵21991 號卷第第49-50 、61-66 、109-114 、
    118-119 、112-116 、136-138 ，其自白並與被告丙○○上
    開自白部分相符，從而，被告丙○○前開自白，足以採信。
    堪認被告丙○○與高寶郎、劉嘉賓確有於93年5 、6 月間共
    同製造第二級毒品甲基安非他命之犯行。
  (二)關於犯罪事實欄所載犯罪事實二部份：
  1.被告丙○○確曾於93年9 月起迄同年10月中旬止，陸續交付
    鹽酸麻黃素150 公斤、鈀金3 瓶、醋酸鈉及硫酸鋇各1 箱、
    搖台3 臺、絡桶3 桶及資金23萬元予原審共同被告高寶郎，
    並約定由高寶郎製造第二級毒品甲基安非他命，而由高寶郎
    統籌規劃及與其他人員聯絡，在高寶郎指示下，分別由高寶
    郎、被告乙○○、甲○○將原放置於杉林鄉○○段之製造第
    二級毒品甲基安非他命工具及原料搬運下山，並由被告乙○
    ○、甲○○前往高雄市購買氫氣瓶3 罐及壓力表2 支，再運
    至高寶郎位於屏東縣住處及高雄市住處後藏放。於93年10月
    14日由高寶郎與共犯黃立春將部分器具及原料運至瓠仔寮山
    區，於93年10月18日，在高寶郎計畫下，由原審共同被告吳
    文哲在瓠仔寮山區裝設電器設備，並於當日及翌日晚上，由
    高寶郎、吳文哲及黃立春共同從事如附表四所示之第一階段
    製造工作，並由被告甲○○、乙○○在瓠仔寮山區山腳下把
    風。而於第一階段行為製作完成後，高寶郎即於93年10月20
    日將氯假麻黃素運至其位於屏東縣東港鎮○○路328 號住處
    ，並囑由被告甲○○於同年月21日前往高雄市小港區某處購
    買氫氣3 瓶，一併藏放於高寶郎家中。於93年10月23日，高
    寶郎經向知情之林新得（經本院以95年度上訴字第54號判處
    林新得幫助製造安非他命，處有期徒刑3 年10月，尚未確定
    ），租用屏東縣春日鄉工寮後，即夥同原審共同被告蕭明謙
    及委託不知情之原審共同被告華良信（業經本院前審判決無
    罪確定）、陳嘉雄及「黑仔」，將上開藏置在高寶郎家中之
    製作工具及原料搬運至春日鄉工寮，並在當日由高寶郎及蕭
    明謙以丙酮清洗氯甲麻黃素。於93年10月27日晚上，經高寶
    郎及蕭明謙合力完成如附表四編號甲基安非他命第二、三階
    段製造程序後，於翌日早晨製造出第二級毒品甲基安非他命
    結晶約3 公斤，再由蕭明謙將該結晶透過不知情之華良信交
    付予綽號「阿勝」之男子。高寶郎並陸續將其餘之鹽酸麻黃
    素進行氫化反應，而陸續完成如附表三編號1 所示之結晶體
    ，再由蕭明謙將之分裝入袋等情之事實，有下列證據可證：
  證人高寶郎於檢察官偵查中證稱：「（製造安非他命的材料
    、工具及資金何來？）鹽酸麻黃素材料是綽號丙○○負責提
    供150 公斤，資金也是他從93年9 月初到10月15日左右，‧
    ‧‧前後共拿了50萬元現金給我，我這些錢去買工具。」，
    「（何時開始製造？）93年10月中旬，第1 階段是曾某提供
    在屏東縣瓠仔寮的山區，製造氯假麻黃素，此階段的原料及
    副料都是由曾某提供，參與的人有黃立春、吳文哲。」（見
    93年度偵字第21991 號偵查卷第113 、115 頁），已經證明
    此次製造安非他命之材料、工具及資金均是由被告丙○○所
    提供。另證人高寶郎於警詢中證稱：有時會叫蕭明謙幫忙拿
    夾鏈袋包裝安非他命結晶成品，原料、器具、‧‧‧‧，蕭
    明謙於93年10月28日前往春日鄉工寮，並在伊製造甲基安非
    他命時，由蕭明謙幫忙提水、拿桶子、舀廢水、拿夾鏈袋包
    甲基安非他命結晶成品等雜項工作，‧‧‧‧，伊所製造完
    成之第二級毒品甲基安非他命3 公斤，曾經交付予綽號「勝
    仔」之人等語（見93偵字第21991 號卷第19-22 頁、警卷第
    1-4 頁）；又稱：被告於10月11日覓得杉林鄉○○段後，並
    邀集助手綽號「志宏」（即乙○○）、「虎頭」、「豬仔」
    、「老大」（即黃立春）等人準備在該處進行甲基安非他命
    第一階段之製造，但因發現有人員經過，乃經由丙○○搭載
    伊與「志宏」（即乙○○）前往瓠仔寮山區尋得地點，並於
    同年10月18、19日夜間，由綽號「阿良」之吳文哲、綽號「
    老大」之黃立春，共同將原料鹽酸麻黃素進行鹵化反應為氯
    假麻黃素，……而於同月20日清晨，在將氯假麻黃素運回高
    寶郎位於東港鎮之住處。……嗣於同年10月22日，透過友人
    認識綽號「貓仔」之林新得，向其承租春日鄉工寮，並命陳
    嘉雄、華良信、蕭明謙及綽號「黑人」之男子，將上開氯假
    麻黃素及原料工具等物運至上開春日鄉工寮，再由伊與蕭明
    謙以丙酮清洗氯假麻黃素，而於同月26日中午由高寶郎進行
    甲基安非他命第二階段之製造，由蕭明謙在27日晚上幫忙進
    行遞送水瓢等工作，嗣於同月28日清晨完成第一批甲基安非
    他命結晶3 公斤，其後並將之交付予「勝仔」。……而第一
    階段之製作，係由伊與黃立春、吳文哲3 人合力完成。另之
    前伊曾委託「大胖」（即甲○○）、「志宏」（即乙○○）
    至杉林鄉408 高地將伊所藏匿之鹽酸麻黃素150 公斤載至伊
    高雄市住處地下停車場，此次查獲之5 支氫氣鋼瓶，其中3
    支係「大胖」、「志宏」購得，運至伊家交付給伊。……曾
    支付甲○○、乙○○5 千元買丙酮、26,400元買氫氣等語（
    見93偵字第21991 號卷第61至66頁）。
  又被告丙○○於警詢時自承：伊因為缺錢花用，故乃於93年
    6 月間提供製造甲基安非他命之原料鹽酸麻黃素100 公斤，
    由劉嘉賓及高寶郎製作，由王宗興負責出售，嗣因劉嘉賓為
    警查獲，乃再次提供鹽酸麻黃素150 公斤、鈀金、強酸等原
    料予高寶郎，約定給450 萬元報酬等語（見93偵字第21411
    號卷第32-34 頁）。而被告丙○○此部分交付製造原料並與
    高寶郎約定製造報酬之自白，與上開高寶郎所陳述相符，故
    應堪採信。
  被告乙○○於調查局詢問時供稱：高寶郎約伊見面，至甲仙
    一帶，看到一些汽油桶，他叫伊將旁邊雜草除掉，碰到巡山
    員，他說快離開，後又前往瓠仔寮，他與另一老闆商量後選
    定此地，幾天後，甲○○找伊載汽油桶、買氫氣瓶。連續2
    天深夜，甲○○邀伊至瓠仔寮山區查看是否有陌生車輛出入
    ，他就會打電話通知高寶郎，都到天亮才離開。甲○○叫伊
    跟著他就對了，沒談到報酬等語（見93年11 月9日調詢筆錄
    ，93偵22991 號卷第13 -14頁），此並經原審勘驗該調詢筆
    錄部分錄音，結果為「答：……那天老闆叫我一定要去，我
    稍微知道了後，我就不要了，但他們說老闆一定要去。……
    問：如果看到不認識的車，阿仁會打電話到上面通知？答：
    對。問：在瓠子寮山區擔任監視點，如果看到不認識的人及
    車，阿仁就會打電話通知上面？答：對。」，故雖被告乙○
    ○並未於調詢時主動提到筆錄內所記載之「監視點」3 字，
    但筆錄所載內容則與被告乙○○陳述真意並無不符，此亦有
    原審勘驗筆錄附卷可稽（見原審卷一第203 頁），而被告乙
    ○○此部分陳述，亦與高寶郎上開陳述相符。
  被告甲○○於調查局詢問時供稱：借車給高寶郎、高寶郎將
    6 包物品放伊家，說很貴要小心看管，前後給伊5 千、1 萬
    5 千元代價，高寶郎打電話，以5 千元代價要伊至杉林鄉小
    份尾山區載丙酮至他東港家，伊即與乙○○載丙酮並買3 支
    氫氣瓶至他東港家裡。高寶郎打電話給伊表示將在瓠仔寮做
    第一階製毒，言明事成後給伊20萬元報酬，但迄今伊未實質
    參與，該地點是「志仔」所選定，亦有所安排，伊與乙○○
    只要在山區附近出現就算有參與。伊與乙○○應高寶郎要求
    於10月17日、18日深夜至瓠仔寮山區閒晃，未實質把風，期
    間有打電話給高寶郎，說有機車上山，要他注意。有應高寶
    郎要求載老大至瓠仔寮。乙○○是起初高寶郎要求伊代為尋
    找幫手所找的，但他們2 人早已認識。高寶郎應允給伊的報
    酬未給伊，「志仔」拿20萬元給伊做報酬。高寶郎向伊表示
    杉林鄉408 高地山區製毒工廠是配合警方辦案，才會協助他
    購買、搬運器具。有幫高寶郎買民生用品。有至屏東山區及
    杉林鄉○○段載汽油桶至高寶郎東港家。有開車載「老大」
    （即黃立春）。有交一黑色垃圾袋給丙○○，但不知是何物
    。去大坪頂時有向丙○○拿到20萬元。第一次至408 高地是
    高寶郎帶伊、林志強、簡隆景一起去等語（見93年11月9 日
    調詢筆錄，93偵字第22991 號卷第3-6 頁），而其陳述所參
    與之行為，與高寶郎上開陳述相符，且依陳述內容，亦有從
    旁提供協助製造甲基安非他命、及警戒把風以提醒高寶郎注
    意有人車經過動態，並與高寶郎、丙○○間有報酬之約定，
    故其為上開行為時，對高寶郎及丙○○係從事製造甲基安非
    他命之情，應係有所認識而參與，且既有約定報酬並接受報
    酬，實難認其係與高寶郎為配合警方辦案而參與犯行。
  另黃立春於偵查中亦曾結證稱：93年10月17日有2 個人載伊
    去瓠仔寮山區，……他們載伊到路口，就叫伊下車並指給伊
    看叫伊自己上去，那時已晚上11、12點了，他們也有口述告
    訴伊是在一條小路沿著下去，伊就走下去看到高寶郎等語（
    93 年12 月14日偵訊筆錄，93偵22991 卷第40-41 頁）。而
    如上所述，載黃立春上山製造毒品之人係被告甲○○與乙○
    ○2人 ，則該被告2 人於深夜載黃立春赴深山中，並指示黃
    立春如何找到高寶郎製毒處所，則該被告2 人為上開行為時
    ，亦當無不知載黃立春上山係與高寶郎共同從事製造甲基安
    非他命之情。
  雖高寶郎於原審及本院前審審理時以證人身份證稱：伊沒有
    和丙○○明確約定製造甲基安非他命之報酬；93年10月18日
    、19日晚上，乙○○及甲○○並沒幫忙把風，吳文哲及黃立
    春僅有幫運部分器具及原料，但渠2 人均未參與製造安非他
    命第一階段之行為，吳文哲並未參與製造；伊曾經要求甲○
    ○幫忙製造甲基安非他命，但甲○○不同意；蕭明謙並未曾
    幫忙清洗氯假麻黃素，只有在旁觀看、送泡麵上山，他不知
    情云云（見原審94年6 月6 日審判筆錄、前審95年7 月18日
    審判筆錄）。惟衡諸高寶郎己身涉犯製造甲基安非他命之本
    案，且與被告丙○○、甲○○、乙○○均有所熟識並具有共
    犯關係，其證詞應隱蔽案情以避免己身罪責及迴護共犯之虞
    ，再衡諸高寶郎於警詢時之證詞，與被告丙○○、甲○○、
    乙○○相關證詞較為一致，而該等證詞對於高寶郎己身較為
    不利，若非確有上情，其當無故意捏造上開情節陷害自己與
    友人，是應以其於警詢時之證詞較為可信，從而，高寶郎於
    原審及本院前審審理時所為有利被告丙○○、甲○○、乙○
    ○之證詞，應屬迴護之詞，不足採信。
  另被告乙○○嗣後辯稱：伊沒有擔任把風，是在山下遊玩，
    不知購買氫氣之目的要製毒，以為高寶郎要灌氣球云云，惟
    被告乙○○確有參與上開犯行，而衡諸現今社會毒品氾濫嚴
    重，政府雷厲風行掃蕩毒品犯罪，常有警方在深山野嶺破獲
    第二級毒品甲基安非他命工廠之新聞報導，常人自無不知之
    理，而被告乙○○受高寶郎指示，將化學物料、製作工具等
    物搬運進入無人山區，協助載黃立春入山協助高寶郎製造毒
    品，甚且於夜晚在高寶郎製造安非他命之時警戒附近之人車
    動態，其辯稱：不知高寶郎在製造第二級毒品云云，要屬卸
    責之詞，不足採信。另被告甲○○嗣後亦辯稱：伊沒有擔任
    把風，也沒有答應共同製造第二級甲基安非他命，高寶郎有
    要伊協助海巡人員辦案，但伊未答應云云，惟被告甲○○確
    有參與上開犯行，且有與高寶郎約定20萬元報酬，並收受被
    告丙○○交付之20萬元，其對高寶郎、被告丙○○係在山區
    製造毒品一事亦應係知情而參與，則其上開所辯，亦不足採
    信。另被告丙○○雖於原審及本院前審審理時證稱：是高寶
    郎要向伊借錢，所以伊拿20萬元給拿麻黃素給伊的其中一人
    等語（見原審94年6 月10日審判筆錄、95年7 月18日審判筆
    錄），故被告丙○○上開所證係意指：該交付被告甲○○之
    20萬元，係高寶郎向伊之借款云云，但被告甲○○於原審審
    理時對此卻稱：丙○○交給伊20萬元，並沒說是何用途，他
    就是說給伊而已，可能是因為伊幫他保管東西之故云云（見
    原審96年6 月6 日審判筆錄，原審卷二第127-128 頁），而
    與被告丙○○上開於原審及本院前審審理時所證，並不相符
    ，故被告丙○○此部分所辯，實不能為被告甲○○有利之認
    定，故被告甲○○此部分所辯，亦不能採信。
  又另案被告黃立春於警詢時供稱：……高寶郎先將白色碎粒
    狀物品到入藍色大塑膠桶內，之後倒入不知名之化學藥水，
    靜置後再由高寶郎倒入強酸（味道類似鹽酸）隨冒刺鼻濃煙
    ，我們3 人隨即走避，待煙消散後高寶郎要伊及吳文哲協助
    以丙酮清洗類似麵糊狀物品，即氯假麻黃素，方式為將陶瓷
    漏斗與玻璃濾瓶組合好後，漏斗內鋪好濾紙，由伊將前述麵
    糊狀物質舀至漏斗內，吳文哲及高寶郎以丙酮清洗後再以抽
    氣機將水分抽乾，隨後將抽乾的物質（俗稱『粗胚』）倒入
    黑色大垃圾袋內，至隔日清晨共反應了2 個大塑膠桶，我們
    將器具收拾乾淨……等語（見93年11月12日警詢筆錄，93偵
    第22991 號卷第36頁）。足認其就多次受高寶郎指示，將化
    學物料、製造工具等物搬運進入無人山區，甚且在高寶郎製
    造甲基安非他命時，有在旁協助等情加以承認，其供述亦與
    高寶郎前開警詢之供述相符。
  原審共同被告蕭明謙於警詢、原審、本院前審時僅供稱：伊
    有於93年10月23日左右幫忙高寶郎搬運泡麵、礦泉水、垃圾
    桶等物品至春日鄉工寮，伊於同月28日中午下山時，受高寶
    郎之託轉交一包物品，但伊不知內容物為何，同日晚上伊亦
    有上山，故順便幫忙高寶郎搬運水桶、礦泉水等雜事，期間
    並有施用甲基安非他命，但伊沒有幫忙高寶郎進行甲基安非
    他命之製造等語（見93年10月29日警詢，警卷第5-7 頁）。
    雖蕭明謙一再辯稱：伊沒有參與製造甲基安非他命，且不知
    高寶郎所製造之物品為甲基安非他命云云。惟蕭明謙確有參
    與搬運原料、器具及第二階段之製造一事，業據高寶郎供述
    如前，且高寶郎此部分陳述具有相當之可信性，已如上述，
    堪認蕭明謙確有參與上開部分之犯行。另參諸蕭明謙於高寶
    郎製造甲基安非他命期間，均在旁觀看並從旁給予協助，業
    如前述，則其上開辯稱：不知高寶郎係在製造第二級毒品云
    云，當屬卸責之詞，不足採信。
  另原審共同被告吳文哲於警詢時供稱：伊曾經受高寶郎邀約
    ，於93年10月18日幫忙載運工具，伊即前往東港鎮與高寶郎
    碰面，再前往屏東縣與黃立春見面後，在高寶郎之帶領下前
    往瓠仔寮山區，伊在當晚9 時許架設電線，其後並在高寶郎
    之指示下搬運塑膠桶、化學藥品，再由高寶郎及黃立春將強
    酸到入大型塑膠桶而產生大量白色刺鼻濃煙，伊就到旁處休
    息，翌日清晨再由伊收拾現場後載黃立春及高寶郎回家。…
    …伊於同年月19日亦有與高寶郎及黃立春再次前往瓠仔寮山
    區，由伊架設電線，然後由高寶郎及黃立春開始混合化學藥
    劑，天亮後，渠等即將製造好之物品放入黑色塑膠袋約8 、
    9 袋，由高寶郎載運下山等語，（見93年11月3 日調詢筆錄
    ，93偵字第22456 號卷第13-16 頁），核與黃立春前開警詢
    之供述相符，雖吳文哲於原審、本院前審審理時辯稱：伊沒
    有幫忙高寶郎，且不知高寶郎在製造第二級甲基安非他命云
    云，惟吳文哲確有參與搬運原料、器具及參與第一階段毒品
    之製造一事，業據高寶郎、黃立春於警詢時供證如前，互核
    無誤。該證詞具有相當之可信性，是堪認吳文哲應確有參與
    上開部分之犯行。雖吳文哲辯稱：伊不知高寶郎在製造第二
    級毒品甲基安非他命云云，然衡諸現今社會毒品氾濫嚴重，
    常有警方在深山野嶺破獲第二級毒品甲基安非他命工廠之新
    聞報導，吳文哲受高寶郎指示，將化學物料、製造工具等物
    搬運進入無人山區，甚且於夜晚與高寶郎共同進行化學原料
    反應，則其當能知悉高寶郎應係以化學原料製造相關毒品，
    其辯稱：不知高寶郎在製造第二級毒品，且沒有在旁聽從高
    寶郎之指示提供製毒之協助云云，屬卸責之詞，亦不足採。
  2.此外，並有如附表二、三所示之物品扣案足憑，而附表二所
    示之物品確係可供製造第二級毒品甲基安非他命之器具及原
    料；如附表三所示之晶體及液體，經以氣象層析質譜儀分析
    法及化學呈色分析法檢驗後，確係均含第二級毒品甲基安非
    他命成分（檢驗結果詳如附表三所示）無訛，有法務部調查
    局93年11月26日調科壹字00000000000 號檢驗通知書一份可
    憑（外放），足認高寶郎等人所製造之物品確係第二級毒品
    甲基安非他命無疑。至於扣案尚屬於液態甲基安非他命之部
    分，所前所述，仍屬製造尚未完成，但已有製造完成如附表
    三編號1 部分之甲基安非他命，亦如上述。
  3.再查，製造、販賣第二級毒品，為最輕本刑7 年以上，最重
    本刑無期徒刑之犯罪，若為警查獲，則必當官司纏身，甚且
    將因而身陷囹圄，苟非可圖得相當之利益，常人豈肯輕易無
    故為之。而被告丙○○與高寶郎約定，若製造第二級毒品甲
    基安非他命完成後，即由被告丙○○支付高寶郎高額報酬，
    業如上述，是高寶郎若找尋其他助手，當亦會支付相當之報
    酬始合乎常理。復參諸證人林志強、簡隆景均於原審審理時
    證述：高寶郎曾經邀其等共同製造第二級毒品甲基安非他命
    ，並告知事成後給予100 萬元之酬勞等語（見原審卷二第96
    -118頁），堪認高寶郎與蕭明謙、吳文哲、被告甲○○、被
    告乙○○間確有約定共同從事毒品製造時，必已應允依其參
    與程度於事成後給予一定之報酬或利益，否則蕭明謙、甲○
    ○、乙○○及吳文哲等人豈願聽從高寶郎之指示，長途多次
    搬運相關物品，並於夜半從事把風行為之理，是蕭明謙、甲
    ○○、乙○○及吳文哲辯稱：純粹幫忙，沒有獲得任何好處
    之可能云云，要屬卸責之詞，不足採信。
  4.證人林志強、簡隆景固於原審審理時證稱：渠等與甲○○曾
    受高寶郎詢問是否共同製造毒品，但其後由甲○○代表拒絕
    等語（見原審卷二第96-110頁）。然被告甲○○雖於當時代
    表證人林志強、簡隆景拒絕高寶郎之要求，然製造毒品犯行
    係法律制度所不能見容之事，被告甲○○既知悉林志強及簡
    隆景不願參加製造毒品之行為，則其不將其有參與一事告知
    渠等2 人，亦為常情，是證人林志強、簡隆景上開證詞，亦
    不足為有利於被告甲○○之認定。
  5.至被告乙○○於原審審理時以證人身份證稱：伊在瓠仔寮山
    區時，沒有看到甲○○有打電話給高寶郎，且伊不知道甲○
    ○當時在幹嘛云云（見原審94年6 月6 日審判筆錄）。然被
    告甲○○與乙○○確有上開把風行為，已如上述，被告乙○
    ○之上開證詞又與其於警詢時陳述不符，故應係迴護被告甲
    ○○及己身犯行而為證言，實不足以為有利於被告甲○○之
    認定。
  6.又被告甲○○於原審審理時亦以證人身份證稱：伊於93年10
    月18、19日晚上，多在水底寮市區，當時乙○○多在睡覺，
    且伊未曾告知將給予乙○○多少代價云云。然被告甲○○本
    為共犯之一，且與被告乙○○熟識，而其上開證述情節與其
    先前陳述有所歧異，且與常情不符，是其證詞自不足有利於
    被告乙○○之認定。
  7.至同案被告高寶郎則於原審、本院前審審理時辯稱：伊於93
    年9 月間，故而與被告丙○○聯絡而欲共同製造毒品，而其
    於同年9 月13日時，欲停止進行製造，並將原料等物歸還被
    告丙○○，但卻因被告丙○○脅迫，始不得不繼續從事毒品
    製造云云。惟查：高寶郎上開辯詞為被告丙○○所否認，而
    高寶郎所述遭丙○○脅迫之情節亦有前後不一之情形，是其
    是否確有因受被告丙○○脅迫而不得不進行毒品之製造，即
    非無疑。而經本院前審傳喚證人高惠嬌作證稱：於93年9 月
    ，丙○○來伊家要找伊哥哥高寶郎，只說要講事情當面說清
    楚，沒說明到底是何事，只來過一次而已等語（見本院前審
    上訴卷二第232 頁），其並無證稱丙○○有恐嚇其全家人之
    情事，是高寶郎辯稱：是丙○○強迫其製毒云云，已難置信
    。次查，高寶郎於93年6 月間，即與被告丙○○及共犯劉嘉
    賓共同製造甲基安非他命，業如前述，而高寶郎並因此案件
    為警方持續監控調查，高寶郎並曾向臺灣高雄地方法院檢察
    署檢察官檢舉此事，請求依證人保護法之規定接受保護，此
    經警員吳先富、蘇進清於本院前審審理時結證明確（見本院
    前審上訴卷二第224-230 頁），並有檢察官彭斐虹開具之證
    人保護書1 份在卷足憑（見原審卷一第274 頁）。然高寶郎
    若其確有受被告丙○○之脅迫，則其大可將該情告知警方或
    檢察官，由警方對被告丙○○進行追緝行動而受到保護，然
    其於向警方報案遭脅迫後，卻仍繼續私自與被告丙○○聯絡
    ，並變更製造毒品之地點，甚且持續接受丙○○之資金，足
    見並無所謂受丙○○脅迫而不得不從事毒品製造之情事。況
    高寶郎於同年10月26日，即經由「阿勝」之不詳姓名成年人
    告知：丙○○業已為警查獲，其後將由其負責資金及報酬等
    情，亦經高寶郎供述在卷，是若高寶郎確因受被告丙○○脅
    迫而製造毒品，則其當可就此停止製造，然其卻繼續製造毒
    品，並將成品交付予「阿勝」，顯見其顯有製造毒品以獲取
    利益之真意，其上開辯解，應不足採信。又同案被告高寶郎
    雖曾向臺灣高雄地方法院檢察署檢察官檢舉此事，請求依證
    人保護法之規定接受保護，並經檢察官彭斐虹開具之證人保
    護書在卷，但證人吳先富於本院前審審理中證稱：「（你還
    是你們專案小組要求高寶郎就本案做臥底的工作？）我的部
    分沒有，至於專案小組有沒有我不知道。」（見本院94年度
    上訴字第1105號卷第224 頁），證人吳先富於本院前審審理
    中證稱：「（當時你或你們的專案小組有無提示他請他來做
    臥底的工作？）當時專案小組是希望他提供電話就好，不要
    參與這個案子。」（見本院94年度上訴字第1105號卷第228
    、229 頁），而上開關於高寶郎證人保護書所保護之事由係
    「供出製作毒品工廠」，並予以身分保密及隨身安全保護（
    見原審卷一第274 頁），並非請高寶郎擔任臥底工作，亦非
    請高寶郎擔任製毒工作，有上開保護書可參；又證人高寶郎
    於法務部調查局南部機動工作組詢問時復證稱：「‧‧‧‧
    ‧‧我感念劉嘉賓欲有所回報，乃答應蔡美惠、蘇進清及吳
    先富3 人之要求，隨後轉至保三總隊洽談合作細節，隔日蘇
    進清帶我至海巡署台南市查緝隊位於台南市○○路上之隊部
    與高雄地檢署主任檢察官會面，‧‧‧‧‧‧，以供述丙○
    ○為製毒集團幕後之金主之資料提供於海巡署及保三總隊作
    為查緝之線索，冀望丙○○因此被緝獲後，劉嘉賓得以獲得
    減刑之機會。‧‧‧‧，至9 月13日保三總隊吳先富告訴我
    ，因為調查局南機組也在偵查同一案件，怕我被調查局人員
    先行逮補，要我不要進入製毒工廠。」，「9 月13日當日，
    我至保三總隊第二大隊第二中隊辦公室寫下自白書，內容略
    以檢察官有告知我參與製毒係犯罪行為，我會將鹽酸麻黃素
    退還給丙○○，今後不再參與安非他命製造，我擔任證人參
    與海巡署、保三總隊合作之案件，到此一切結束，當日後我
    即不再進入製毒工廠，‧‧‧‧‧‧9 月17日左右，我託助
    手綽號『大胖』及『第五』2 人將製毒原料鹽酸麻黃素150
    公斤返還給丙○○後，我即停止製造毒品。」（見93年度偵
    字第21991 號偵查卷第62、63頁），由以上之證言內容可得
    而知，證人即共同被告高寶郎雖曾供出製作毒品工廠，並以
    供述丙○○為製毒集團幕後之金主之資料提供於海巡署及保
    三總隊作為查緝之線索，但其後偵辦之專案小組人員已經明
    白告知高寶郎不要進入製毒工廠，高寶郎亦向專案小組明白
    告知不再參與安非他命製造，其擔任證人參與海巡署、保三
    總隊合作之案件已經結束。則高寶郎事後再因被告丙○○之
    邀約而參與製造第二級毒品安非他命行為，顯係基於自己犯
    罪之意思，明知並參與製造，並無所謂「欲配合警方辦案而
    虛偽參與製造甲基安非他命，而無製造之故意」之情形存在
    ，是證人高寶郎既未受到警方之教唆，亦未陷害被告丙○○
    ，被告丙○○係基於自己犯罪之意思而提供原料、資金及器
    具，並無警方教唆陷害之可言，被告丙○○此部分所辯，顯
    與事實不符而不足採信。
  8.被告丙○○於雖又辯稱其於93年10月23日即為警查獲，故其
    後高寶郎所製造之毒品與丙○○無關云云。然查，被告丙○
    ○早於90年間即取得製造甲基安非他命之原料鹽酸麻黃素，
    並於93年6 月間即與高寶郎、劉嘉賓等人合意共同製造毒品
    ，而陸續交付鹽酸麻黃素100 公斤及資金供劉嘉賓及高寶郎
    製造使用，業如上述，且被告丙○○於劉嘉賓為警查獲後，
    並未儘速將剩餘之鹽酸麻黃素交付警方或丟棄，甚且仍持續
    與高寶郎聯絡，足見其製造毒品之概括犯意並未中斷。況被
    告丙○○係於93年9 月初，主動前往高寶郎位於屏東縣東港
    鎮住處討論合意共同製造第二級毒品一事，業據被告丙○○
    於警詢供述在卷（見93偵21411 號卷第33頁）。是由此可知
    ，被告丙○○於劉嘉賓為警查獲後，除未中斷製造第二級毒
    品甲基安非他命之概括犯意外，並積極尋找高寶郎繼續進行
    毒品之製造，提供150 公斤之麻黃素、器具及資金，再提供
    屏東縣枋寮鄉瓠仔寮山區之土地供高寶郎自93年10月18日起
    製成第一階段之氯甲麻黃素，再進而由被告高寶郎尋覓地點
    及人手共同製造第二級毒品甲基安非他命，雖被告丙○○於
    93年10月23日即為警查獲，雖其製造毒品集團中一自稱「阿
    勝」之不詳姓名成年男子，除將其情告知高寶郎外，並表示
    爾後由其接替丙○○收取成品及提供資金，迄93年10月29日
    遭查獲時止，共製成如附表三所示甲基安非他命等情。但被
    告丙○○既與高寶郎等人自93年9 月初起即共謀製造甲基安
    非他命，並提供麻黃素、器具及資金、土地而參與製造行為
    ，而製造安非他命分為3 階段，其等既已完成第一階段之製
    造行為，雖丙○○於製造第二、三階段之93年10月23日即為
    警查獲，但高寶郎等製造第二、三階段之行為既在其等共謀
    製造完成甲基安非他命之一個犯意決定內，被告丙○○仍應
    就製造第二、三階段之行為共同負其責任，不因被告丙○○
    於93年10月23日為警查獲，即認其已中斷製造犯意，而就6
    日後之第二、三階段製造行為毋庸負其責任，被告丙○○辯
    稱其於93年10月23日即為警查獲，此部分僅能算是製造未遂
    云云，亦不足採信。至於被告丙○○被警查獲後，該製造毒
    品集團中一自稱「阿勝」之不詳姓名成年男子，除將其情告
    知高寶郎外，並表示爾後由其接替丙○○收取成品及提供資
    金一節，僅係在事後接替被告丙○○之工作而參與高寶郎之
    製造甲基安非他命行為，此部分僅係由「阿勝」加入，但不
    代表被告丙○○就該批製造安非他命部分即已退出；又被告
    丙○○僅與高寶郎就該批製造甲基安非他命行為間有犯意之
    聯絡與行為之分擔，但與「阿勝」間則無犯意聯絡之共犯關
    係。至證人丁○○於本院審理中證稱：「（認識綽號阿勝？
    ）不認識。」，「（你有無介紹叫綽號阿勝之人給高寶郎認
    識？）沒有。」，「（你有無帶任何人介紹給高寶郎認識，
    去春日鄉製毒工廠那邊？）沒有。」云云，僅證明與「阿勝
    」之人不認識，與本案被告丙○○是否成立製造甲基安非他
    命犯行無關，均併予敘明。
  9.被告甲○○雖又辯稱，是因為高寶郎告知，為了配合警方辦
    案而參加，並無共同製造安非他命的犯意云云。然查證人即
    共同被告高寶郎雖曾供出製作毒品工廠，並以供述丙○○為
    製毒集團幕後之金主之資料提供於海巡署及保三總隊作為查
    緝之線索，但其後偵辦之專案小組人員已經明白告知高寶郎
    不要進入製毒工廠，高寶郎亦向專案小組明白告知不再參與
    安非他命製造，其擔任證人參與海巡署、保三總隊合作之案
    件已經結束。則高寶郎事後再因被告丙○○之邀約而參與製
    造第二級毒品安非他命行為，顯係基於自己犯罪之意思，明
    知並參與製造，並無所謂「欲配合警方辦案而虛偽參與製造
    甲基安非他命，而無製造之故意」之情形存在，已如前述，
    則證人高寶郎既係基於自己犯罪之意思而製造安非他命，又
    豈會告知被告甲○○「為了配合警方辦案而邀請甲○○參加
    」？此顯與常情不符。更何況被告甲○○如已知悉高寶郎有
    配合警方辦案而參與製造之行為，被告甲○○避之猶恐不及
    ，又豈會明知而仍參與製造毒品之行為？又何以事先不要求
    檢察官開立證人保護書以保障自己？是被告甲○○明知並參
    與該製造毒品甲基安非他命，顯係基於自己犯罪之意思，而
    非為了配合警方辦案而參加，至為顯然。
  10.被告乙○○辯稱：是因為甲○○的邀約陪同甲○○參與該行
    為，並不知情高寶郎有製造安非他命的行為。也沒有與高寶
    郎接觸，並無共同製造安非他命的犯意云云。然查被告乙○
    ○於檢察官偵查中已供稱：「（你幫高寶郎作何事？）跟甲
    ○○一起去買東西，買了3 支氫氣及丙銅，我是跟甲○○過
    去。」（93年度偵字第22991 號偵查卷第27頁），並對於甲
    ○○於南機組所稱「高寶郎約於10月16、17日打電話給我，
    表示準備進行安非他命毒品第一階段製程，並表示事成後將
    給我20萬元之報酬，‧‧‧‧所以我與乙○○即依高寶郎之
    要求於10月16、18日深夜至枋寮鄉瓠仔寮山區閒晃」等情，
    表示有該事無誤（93年度偵字第22991 號偵查卷第27頁），
    並稱「我認識高寶郎，都是他打電話給我的」，「甲○○叫
    我跟著他就對了」（93年度偵字第22991 號偵查卷第13、14
    頁），再參酌以上開證人高寶郎之陳述（詳如上述），足證
    被告乙○○已經明知高寶郎在製造安非他命第一階段製程，
    仍與甲○○一同參與該行為，其不僅有與高寶郎接觸，且已
    明知並參與該製造安非他命行為，已很明顯，雖甲○○於原
    審審理時供明乙○○參與製造毒品係受其邀約所為，其獲取
    之20萬元報酬並未與乙○○朋分云云，且並無證據證明被告
    乙○○有取得相當之報酬，雖可認定，但製造安非他命本不
    以取得報酬為要件，且被告乙○○既表示「甲○○叫我跟著
    他就對了」，足見其係以甲○○之行為為依歸，其既跟隨甲
    ○○做事，自不因未取得相當之報酬，遽認其無參與製造甲
    基安非他命之認識及犯意聯絡，被告乙○○此部分所辯亦不
    足採信。
  11.按共同實施犯罪行為，在合同意思範圍內，相互利用他人之
    行為，以達其犯罪之目的，原不必每一階段均參與，祇須分
    擔犯罪行為之一部，即應對於全部所發生之結果共同負責。
    又共同正犯之意思聯絡，不限於事前有所協議，於行為當時
    ，基於相互之認識，以共同犯罪之意思參與者，亦無礙於共
    同正犯之成立。又按刑法關於正犯與從犯之區別，係以其主
    觀之犯意及客觀之犯行為標準，凡以自己犯罪之意思而參與
    犯罪，無論其所參與者是否犯罪構成要件之行為，皆為正犯
    ，其以幫助他人犯罪之意思而參與犯罪，其所參與者，苟係
    犯罪構成要件之行為，亦為正犯，必以幫助他人犯罪之意思
    而參與犯罪，其所參與者又為犯罪構成要件以外之行為，始
    為從犯。查蕭明謙、吳文哲或辯稱：其等無製造安非他命之
    故意，或辯稱：只是幫忙拿水瓢或架設電線提供需要之電力
    而已云云。然蕭明謙、吳文哲多次進出人跡罕見之山區並依
    高寶郎之指示協助高寶郎製毒，於第一階段即鹵化反應步驟
    時已參與將丙酮浸溶並製成氯假麻黃素，並幫忙載運物料，
    參與製造甲基安非他命之程度甚深，足見蕭明謙、吳文哲均
    係以自己製造甲基安非他命之意思而參與上開構成要件之犯
    行。而被告丙○○則提供資金及部分器具以供高寶郎製毒之
    需用，於高寶郎製造安非他命固態成品完成後，蕭明謙並利
    用不知情之華良信運輸攜帶下山交付阿勝，顯然被告丙○○
    、蕭明謙、吳文哲與高寶郎在合同之意思範圍內，相互利用
    他人之行為，以達其犯罪之目的，足認被告丙○○、蕭明謙
    、吳文哲與高寶郎間，確實有製毒犯意之聯絡及行為之分擔
    。次按所謂幫助犯，係以幫助他人犯罪之意思，參與犯罪構
    成要件以外之行為，始足當之，若與正犯事先已有謀議，或
    負擔一部分犯罪行為，即屬共同正犯，而非幫助犯。查被告
    甲○○、乙○○2 人均知悉高寶郎從事毒品安非他命之製造
    ，亦有提及酬勞，又從事購買製毒器具，運送製毒器具至製
    毒場所以及將部份器具搬運下山藏放，更在製毒現場之山下
    巡視環境，參與製毒之程度亦深，顯係以本身犯罪之意思而
    與高寶郎或被告丙○○有合同製毒之意思且相互利用他人之
    行為，以達其自身製毒犯罪之目，故認被告甲○○與乙○○
    2 人，與高寶郎等人間亦有共同製造安非他命之犯意聯絡、
    行為分擔，依前揭說明，亦應屬共同正犯。
  12.再按，共同正犯應就全部犯罪結果共負責任，故正犯中之一
    人，其犯罪已達於既遂程度者，其他正犯亦應以既遂論科（
    最高法院29年上字第3617號判例意旨參照）。本件被告丙○
    ○、甲○○、乙○○與高寶郎等人共同參與第二級毒品甲基
    安非他命之製造，且高寶郎已製成第二級毒品甲基安非他命
    ，自應成立既遂犯，雖被告丙○○於高寶郎完成製造甲基安
    非他命前已先行被查獲，但因高寶郎已完成毒品之製作，已
    屬既遂，揆諸前揭判例意旨，被告丙○○該次犯行仍屬既遂
    ，故被告丙○○辯稱：第二次製毒行為係未遂云云，亦不足
    採。
  13.綜上所述，本案事證，業臻明確，被告丙○○、甲○○及乙
    ○○與高寶郎、蕭明謙、吳文哲等人共同製造第二級毒品甲
    基安非他命之犯行，洵堪認定，應依法論科。
三、論罪科刑：
  (一)按毒品危害防制條例所稱毒品，指具有成癮性、濫用性及對
    社會危害性之麻醉藥品與其製品及影響精神物質與其製品。
    毒品依其成癮性、濫用性及對社會危害性分為四級，其品項
    如下：「……第二級罌粟、古柯、大麻、安非他命、配西汀
    、潘他唑新及其相類製品……」，毒品危害防制條例第2 條
    第1 項、第2 項第二款定有明文。又依毒品危害防制條例第
    2 條附表二之規定所示，「安非他命」屬第12項毒品，「甲
    基安非他命」則屬第89項毒品，均屬該條例第2 條第2 項第
    2 款所稱之第二級毒品，是故將原不含甲基安非他命之原料
    經過加工等化學合成方式製造成含有「安非他命」或「甲基
    安非他命」之行為，均屬製造第二級毒品之行為。又按有關
    甲基安非他命製造過程大致可分為前段（鹵化反應步驟）、
    中段（氫化反應步驟）、後段（純化結晶步驟）等3 個階段
    ，其中所使用之重要化學原料、溶劑、器具及產物如下：「
    (一)前段（鹵化反應步驟）－鹽酸麻黃素（前段原料）經溶劑
    （如丙酮、乙醚等）浸溶後，再加亞硫醯二氯經攪拌器攪拌
    ，再經溶洗過濾風乾後，可製成氯假麻黃素（為前段主要產
    物）。(二)中段（氫化反應步驟）－氯假麻黃素（中段原料）
    加入催化劑（如氯化鈀，俗稱鈀金及硫酸鋇等）與緩衝液（
    如醋酸鈉加醋酸等）後，置於氫氣壓力攪拌桶內，通入氫氣
    進行氫化反應，即可將氯假麻黃素轉化成甲基安非他命，俟
    反應完成後再經側孔燒瓶過濾之，即可製得含有甲基安非他
    命毒品成分之鹵水（即黑色水溶液，俗稱黑水或黑油，為中
    段主要產物）。(三)後段（純化結晶步驟）－甲基安非他命鹵
    水（後段原料）經加熱設備熬煮，再加入食鹽後，置於冰櫃
    （或冷凍櫃）低溫冷凍，甲基安非他命結晶會漸漸生成，將
    生成之結晶物藉脫水機簡單予以脫水風乾，即可製得高純度
    甲基安非他命結晶。
  (二)就犯罪事實一部份：
    核被告丙○○所為，係犯毒品危害防制條例第4 條第2 項之
    製造第二級毒品罪。被告丙○○將製成之安非他命交付王宗
    興以便伺機販賣，被告丙○○另犯毒品危害防制條例第4 條
    第2 項之販賣第二級毒品罪，且丙○○與王宗興前後多次販
    賣第二級毒品行為，係基於概括犯意反覆為之，應依95年7
    月1 日修正施行前刑法連續犯規定，論以1 罪。公訴人對於
    被告丙○○之製造第二級毒品罪部分雖未起訴，然與起訴之
    犯罪事實二部分有連續犯裁判上一罪關係，本院自得審理。
    又公訴人對被告丙○○涉有販賣第二級毒品罪亦未據起訴，
    然與前開起訴、論罪之製造第二級毒品部分亦有牽連犯裁判
    上一罪關係，因審判不可分原則，本院自得一併審理，其製
    造第二級毒品甲基安非他命後，復持有之，其持有第二級毒
    品甲基安非他命之低度行為，為其製造甲基安非他命之高度
    行為所吸收，不另論罪。被告丙○○與高寶郎、劉嘉賓間，
    就上開製造第二級毒品犯行，具有犯意聯絡及行為分擔，為
    共同正犯。被告丙○○於93年5 、6 月間，前後參與製造甲
    基安非他命，核係接續製造之多次動作，為實質上1 罪。被
    告丙○○所犯之製造、販賣第二級毒品罪間有方法、結果之
    牽連關係，而製造行為是由無到有，其惡行更重於販賣，故
    應從一重之製造第二級毒品罪處斷。
  (三)犯罪事實二部分：
    核被告丙○○、甲○○、乙○○所為係犯毒品危害防制條例
    第4 條第2 項之製造第二級毒品罪。被告丙○○、甲○○、
    乙○○與高寶郎、吳文哲、蕭明謙、黃立春等人間，有犯意
    聯絡及行為分擔，為共同正犯。被告等人於93年10月間前後
    製造甲基安非他命，核係接續製造之多次動作，為實質上1
    罪。其製成後之持有第二級毒品之低度行為，為製造第二級
    毒品之高度行為所吸收，不另論罪。被告丙○○於93年6 月
    間製造第二級毒品（犯罪事實一部分），以及93年10月間製
    造第二級毒品（犯罪事實二部分）之部分，其犯意概括，手
    段相同，顯係基於概括犯意反覆為之，應依95年7 月1 日修
    正施行前刑法連續犯規定，論以1 罪，除法定本刑為無期徒
    刑部分不得加重外，其餘部分均依法加重其刑。
  (四)被告等人行為後，刑法第28條共同正犯、第33條第5 款罰金
    最低度刑、第55條牽連犯、第56條連續犯之規定，業於94年
    1 月7 日修正公布，關於新法第2 條第1 項之規定，係規範
    行為後法律變更所生新舊法律比較適用之準據法，於新法施
    行後，應適用新法第2 條第1 項之規定，為「從舊從輕」之
    比較；而比較時應就罪刑有關之共犯、未遂犯、想像競合犯
    、牽連犯、連續犯、結合犯，以及累犯加重、自首減輕暨其
    他法定加減原因（如身分加減）與加減例等一切情形，綜其
    全部罪刑之結果而為比較（最高法院95年度第8 次刑事庭會
    議紀錄參照），查1.刑法第28條關於共犯部分，修正前刑法
    第28條原規定：「2 人以上共同實施犯罪之行為者，皆為正
    犯」，修正後則為「2 人以上共同實行犯罪之行為者，皆為
    正犯」，將舊法之「實施」修正為「實行」。原「實施」之
    概念，包含陰謀、預備、著手及實行等階段之行為，修正後
    僅共同實行犯罪行為始成立共同正犯。是新法共同正犯之範
    圍已有限縮，排除陰謀犯、預備犯之共同正犯。新舊法就共
    同正犯之範圍既因此而有變動，自屬犯罪後法律有變更，而
    非僅屬純文字修正，應有新舊法比較適用之問題，比較修正
    前，後之規定，以修正後之規定較有利於被告；2.就刑法第
    33條第5 款關於罰金之規定，已由原規定「1 元（指銀元）
    以上」變更為「新臺幣1000元以上，以百元計算之。」，比
    較修正前後關於最低罰金刑處罰之標準，以舊法較有利於被
    告；3.被告行為後，新刑法已經刪除第55條關於牽連犯之規
    定，而被告所犯製造甲基安非他命、販賣甲基安非他命2 罪
    間，有方法、目的之牽連犯關係，依修正前即行為時之規定
    ，應從其1 重處斷，依修正後之規定則應2 罪分論併罰，此
    部分以舊法較有利於被告；4.被告行為後，新刑法亦已刪除
    第56條關於連續犯之規定，而被告於舊法時期所為前後數次
    製造甲基安非他命，以及數次販賣甲基安非他命之犯行，如
    依修正前之連續犯規定論以1 罪，僅得加重其刑至2 分之1
    ，倘依新法則應數罪分別論斷而併罰，其刑度較依連續犯規
    定論以1 罪之結果為重，此部分以舊法對被告較有利；本院
    綜合比較適用結果，以修正前之舊法較有利於被告甲○○、
    乙○○、丙○○，依上開說明，應整體適用被告等人之行為
    時法律即舊法。
四、撤銷改判：
    原審就被告甲○○、乙○○、丙○○等人據以論罪科刑，固
    非無見，惟查：(一)原審對被告丙○○與王宗興有共犯販賣第
    二級毒品屬裁判上一罪之部分，漏未加以審理，尚有未洽；
    (二)另案被告林新得單純出租工寮給高寶郎，方便其製造甲基
    安非他命之行為，其提供場地係幫助高寶郎等人遂行製造甲
    基安非他命，應屬幫助犯，原審認定高寶郎、丙○○、吳文
    哲、蕭明謙、甲○○、乙○○與林新得均為共同正犯，其共
    同正犯人數之認定與事實不合，亦有違誤，且林新得僅為本
    件製造甲基安非他命犯行之幫助犯，並非共同正犯，不適用
    責任共同之原則，故關於林新得所有如附表五編號8 所示之
    手機，毋庸併為沒收之宣告，原審一併宣告沒收，亦有未合
    ；(三)附表三編號2-9 號之液態之甲基安非他命無法直接供使
    用，應屬未製造完成之甲基安非他命，原審疏未加以說明，
    亦有未當。(四)被告丙○○被警查獲後，該製造毒品集團中一
    自稱「阿勝」之不詳姓名成年男子，除將其情告知高寶郎外
    ，並表示爾後由其接替丙○○收取成品及提供資金一節，僅
    係在事後接替被告丙○○之工作而參與高寶郎之製造甲基安
    非他命行為，此部分僅係由「阿勝」加入，但不代表被告丙
    ○○就該批製造安非他命部分即已退出；又被告丙○○僅與
    高寶郎就該批製造甲基安非他命行為間有犯意之聯絡與行為
    之分擔，但與「阿勝」間則無犯意聯絡之共犯關係，原判決
    認就上開犯罪事實欄所載犯罪事實二部份，被告丙○○、甲
    ○○、乙○○等人與「阿勝」間有共同正犯關係云云，為有
    未當。被告甲○○、乙○○等人上訴意旨，仍執前詞意旨，
    否認犯罪；被告丙○○上訴意旨，亦執前詞，以警方係陷害
    教唆，否認犯罪事實欄二之犯行；均指摘原判決不當，雖均
    無理由，惟原判決既有上開可議之處，自仍應由本院將原判
    決關於被告丙○○、甲○○及乙○○3 人部分予以撤銷改判
    。爰審酌被告等人均明知毒品危害國人健康及社會治安甚鉅
    ，仍意圖牟取個人私利，共同製造第二級毒品甲基安非他命
    ，助長毒品之氾濫，被告丙○○為主導者，其持有大量可供
    製造第二級毒品甲基安非他命之原料麻黃鹼欲製成成品而販
    賣圖利，竟邀約高寶郎、劉嘉賓共同製造第二級毒品，高寶
    郎又尋找蕭明謙、黃立春、吳文哲、甲○○、乙○○等人，
    並要求林新得提供幫助，擴大製造毒品之集團。被告丙○○
    甚且於共犯劉嘉賓為警查獲後猶不知警惕，仍繼續出資及提
    供原料實際進行毒品製造，被告丙○○製造完成而交由王宗
    興販賣之甲基安非他命合計多達14公斤，行為破壞社會秩序
    及安全甚為嚴重，另參酌本罪係最輕本刑有期徒刑7 年以上
    之罪，公訴人求處之刑度等以及念及被告丙○○坦承部分犯
    行，犯後態度尚屬良好；被告甲○○、乙○○參與之製毒情
    節則非重大，但被告甲○○參與之情節則較被告乙○○為重
    ，及其等犯罪之動機、手段，共犯所製造完成之甲基安非他
    命數量甚多等，及其他一切情狀，分別量處如主文第2 、3
    、4 項所示之刑。
五、應沒收之物：
  (一)就犯罪事實一部分，被告丙○○製造完成之第二級毒品甲基
    安非他命，經被告丙○○交付王宗興販賣而為警查獲，有上
    開本院95年度上訴字第385 號判決附卷可稽，而該案扣得之
    甲基安非他命，合計為11大包、7 小包，其中5 大包部分，
    合計淨重4981.34 公克、純質淨重4759.67 公克，另3 大包
    、3 小包部分，合計淨重3165.8公克、純質淨重2397.14 公
    克，另3 大包、4 小包部分，合計淨重3165.3公克、純質淨
    重2333.46 公克，有該案判決書附卷可稽，均係第二級毒品
    ，應依毒品危害防制條例第18條第1 項前段規定，宣告沒收
    銷燬之，至該毒品之包裝袋部分，因已屬向王宗興購毒之黃
    淑玲、呂正雄所有，自無從依同條例第19條第1 項規定，宣
    告沒收之。又另該案扣案之現金170 萬元、包裝第二級毒品
    甲基安非他命所用之外包裝袋6 個（指尚未交付予「彬仔」
    之毒品包裝袋部分），係屬被告丙○○與王宗興共同販賣第
    二級毒品所得或所用之物，應依毒品危害防制條例第19條第
    1 項之規定，宣告沒收之。該案中未扣案之現金300 萬元，
    則係被告丙○○與王宗興共同販賣第二級毒品所得之物，亦
    應依毒品危害防制條例第19條第1 項之規定，宣告與王宗興
    連帶沒收之，如全部或一部不能沒收時，追徵其價額或以其
    財產抵償之。另扣案之黑褐色液體共淨重93514 公克（因鑑
    驗耗損60公克，剩餘淨重93454 公克）均含第二級毒品甲基
    安非他命及第四級毒品先驅原料麻黃鹼成分，因無從析離，
    且為被告丙○○等所製造之第二級毒品，應依毒品危害防制
    條例第18條第1 項前段規定，宣告沒收銷燬之。至其於因鑑
    定而耗損之毒品業已滅失，爰不予沒收。如附表一所示之物
    ，係扣押在共犯劉嘉賓上開案件中（即本院94年度上更(一)第
    237 號），均係供被告丙○○、高寶郎及共犯劉嘉賓所共有
    供製造第二級毒品甲基安非他命所用之物，應依毒品危害防
    制條例第19條第1 項前段規定宣告沒收之。
  (二)就犯罪事實二部分，被告等人共同製造完成之第二級毒品甲
    基安非他命3 公斤，雖未扣案，但復無證據證明業已滅失，
    應依毒品危害防制條例第18條第1 項前段規定，宣告沒收銷
    燬之。扣案如附表三所示之晶體甲基安非他命及液態之安非
    他命，係被告等人共同製造完成之物，且均含第二級毒品甲
    基安非他命成分，業如前述，均應依毒品危害防制條例第18
    條第1 項前段規定，宣告沒收銷燬之。至其於因鑑定而耗損
    之毒品業已滅失，爰不予沒收。扣案如附表二所示之物均係
    供被告丙○○及共犯高寶郎所共有供製造第二級毒品甲基安
    非他命所用之物，應依毒品危害防制條例第19條第1 項前段
    規定宣告沒收之。
  (三)如附表五所示之手機（含SIM 卡），其中編號2 部分係被告
    丙○○所有，編號6 部分，係被告甲○○所有，且分別係其
    等違犯本件製造第二級毒品犯行所用之物，應分別依毒品危
    害防制條例第19條第1 項之規定，宣告沒收之，如全部或一
    部不能沒收者，分別追徵其價額或以其財產抵償之。
  (四)至扣案之其餘扣案物及送鑑定之白色塑膠瓶3 個，係員警事
    後再至工廠查獲，而其內容物既已用罄滅失，殘留瓶上之茶
    色粉末僅檢出氯、鈀、鋁等元素，有內政部警政署刑事警察
    局93年9 月20日刑鑑字第0930141787號鑑驗通知書可憑，非
    毒品或違禁物，故不宣告沒收。扣案之甲基安非他命吸食器
    1 組與本件毒品製造犯行無關；扣案之亞硫醯二氯六瓶，係
    原就在春日鄉工寮內之物品，與本件毒品製造犯行無關，業
    據被告高寶郎供述在卷，爰不予沒收。於被告丙○○身上所
    扣得之行動電話2 支及晶片卡3 片及高寶郎臺灣地區來往大
    陸通行證1 張，並非與本件製造毒品犯行有關，業據被告丙
    ○○於原審審理時供述在卷，爰不予沒收。
六、原審共同被告高寶郎、蕭明謙、華良信3 人部分，業經本院
    前審判決確定；原審共同被告吳文哲，則經本院前審判決後
    提起上訴，經最高法院駁回上訴而確定；另檢察官對原審判
    決關於被告丙○○、甲○○及乙○○部分亦提起上訴，惟於
    本院前審審理中檢察官已撤回此部分之上訴，均併此敘明。
據上論結，應依刑事訴訟法第369 條第1 項前段、第364 條、第
299 條第1 項前段、毒品危害防制條例第4 條第2 項、第18條第
1 項前段、第19條第1 項，刑法第2 條第1 項、刑法第11條、95
年7 月1 日修正施行前刑法第28條，第56條、第55條，判決如主
文。
本案經檢察官林應華到庭執行職務。
中    華    民    國    97    年    4     月    17    日
                  刑事第五庭    審判長法  官  曾永宗
                                      法  官  王伯文
                                      法  官  任森銓
以上正本證明與原本無異。
如不服本判決應於收受本判決後10日內向本院提出上訴書狀，其
未敘述上訴理由者，並得於提起上訴後10日內向本院補提理由書
狀（應附繕本）「切勿逕送上級法院」。
中    華    民    國    97    年    4     月    17    日
                                      書記官  廖素珍
本判決論罪科刑所適用之法條：
毒品危害防制條例第4條第2項
製造、運輸、販賣第一級毒品者，處死刑或無期徒刑；處無期徒
刑者，得併科新臺幣 1 千萬元以下罰金。
製造、運輸、販賣第二級毒品者，處無期徒刑或 7 年以上有期徒
刑，得併科新臺幣 7 百萬元以下罰金。
附表一：
┌──┬───────────┬──────────┐
│編號│    品        名      │    數        量    │
├──┼───────────┼──────────┤
│１  │大型燒杯              │一個                │
├──┼───────────┼──────────┤
│２  │塑膠水桶              │七個                │
├──┼───────────┼──────────┤
│３  │馬達                  │一個                │
├──┼───────────┼──────────┤
│４  │大型鍋具              │一個                │
├──┼───────────┼──────────┤
│５  │濾紙                  │五包                │
├──┼───────────┼──────────┤
│６  │酢酸                  │二十瓶              │
├──┼───────────┼──────────┤
│７  │水酸                  │三十一瓶            │
├──┼───────────┼──────────┤
│８  │磅秤                  │一台                │
├──┼───────────┼──────────┤
│９  │瓦斯管                │一條                │
├──┼───────────┼──────────┤
│１０  │漏斗                  │二支                │
├──┼───────────┼──────────┤
│  │脫水機                │四台                │
├──┼───────────┼──────────┤
│  │脫氣機                │二台                │
├──┼───────────┼──────────┤
│  │爐具                  │四組                │
├──┼───────────┼──────────┤
│  │瓦斯桶                │五支                │
├──┼───────────┼──────────┤
│  │搖台                  │二台                │
├──┼───────────┼──────────┤
│  │氫氣鋼瓶              │四支                │
├──┼───────────┼──────────┤
│  │壓力鋼瓶              │二支                │
└──┴───────────┴──────────┘
附表二：
┌──┬───────────┬──────────┐
│編號│     品        名     │     數      量     │
├──┼───────────┼──────────┤
│ １ │冰箱                  │一台                │
├──┼───────────┼──────────┤
│ ２ │壓力罐                │三罐                │
├──┼───────────┼──────────┤
│ ３ │瓦斯筒                │二筒                │
├──┼───────────┼──────────┤
│ ４ │氫氣罐                │三罐                │
├──┼───────────┼──────────┤
│ ５ │氯假麻黃素            │二箱，驗後合計淨重四│
│    │                      │五八００公克        │
├──┼───────────┼──────────┤
│ ６ │攪拌棒                │二支                │
├──┼───────────┼──────────┤
│ ７ │搖台                  │三台                │
├──┼───────────┼──────────┤
│ ８ │鋼鍋                  │三個                │
├──┼───────────┼──────────┤
│ ９ │陶瓷漏斗              │五個                │
├──┼───────────┼──────────┤
│１０│玻璃濾瓶              │四支                │
├──┼───────────┼──────────┤
│１１│溫度計                │二支                │
├──┼───────────┼──────────┤
│１２│真空馬達              │二台                │
├──┼───────────┼──────────┤
│１３│鈀金                  │三瓶                │
├──┼───────────┼──────────┤
│１４│氫氣化鈉              │一箱                │
├──┼───────────┼──────────┤
│１５│醋酸鈉                │一箱                │
├──┼───────────┼──────────┤
│１６│硫酸鋇                │一箱                │
├──┼───────────┼──────────┤
│１７│酸鹼試紙              │二盒                │
├──┼───────────┼──────────┤
│１８│風扇                  │二台                │
├──┼───────────┼──────────┤
│１９│活性碳                │四瓶                │
├──┼───────────┼──────────┤
│２０│鹽酸                  │一箱                │
├──┼───────────┼──────────┤
│２１│濾紙                  │三包                │
├──┼───────────┼──────────┤
│２２│快速爐                │六台                │
├──┼───────────┼──────────┤
│２３│食鹽                  │二袋                │
├──┼───────────┼──────────┤
│２４│磅砰                  │一個                │
├──┼───────────┼──────────┤
│２５│脫水機                │一台                │
├──┼───────────┼──────────┤
│２６│量筒                  │二個                │
├──┼───────────┼──────────┤
│２７│勺子                  │三個                │
├──┼───────────┼──────────┤
│２８│濾袋                  │二只                │
├──┼───────────┼──────────┤
│２９│塑膠桶                │五個                │
├──┼───────────┼──────────┤
│３０│氫氣瓶                │二瓶                │
└──┴───────────┴──────────┘
附表三：
┌──┬─────────┬────────────┐
│編號│    品      名    │  檢    驗    結    果  │
├──┼─────────┼────────────┤
│    │結晶五十六包第二級│均含第二級毒品甲基安非他│
│    │毒品甲基安非他命及│命成分，合計淨重５４５３│
│ １ │直接包裝毒品而殘有│０．０公克，空包裝重１１│
│    │第二級毒品安非他命│２０．０公克，純度８７．│
│    │於上不可完全析離之│６２％，純質淨重４７７７│
│    │夾鍊袋。          │９．１９公克。          │
├──┼─────────┼────────────┤
│    │液態第二級毒品甲基│含第二級毒品甲基安非他命│
│    │安非他命及直接裝盛│成分，淨重５４０００．０│
│    │毒品而殘有第二級毒│公克，空包裝重３０００．│
│ ２ │品甲基安非他命於上│０公克，純度４．３１％，│
│    │不可完全析離之塑膠│純質淨重２３２７．４０公│
│    │桶。              │克。                    │
├──┼─────────┼────────────┤
│    │液態第二級毒品甲基│含第二級毒品甲基安非他命│
│    │安非他命及直接裝盛│成分，淨重５２０００．０│
│    │毒品而殘有第二級毒│公克，空包裝重３０００．│
│ ３ │品甲基安非他命於上│０公克，純度４．１７％，│
│    │不可完全析離之塑膠│純質淨重２１６８．４０公│
│    │桶。              │克。                    │
├──┼─────────┼────────────┤
│    │液態第二級毒品甲基│含第二級毒品甲基安非他命│
│    │安非他命及直接裝盛│成分，淨重７００００．０│
│    │毒品而殘有第二級毒│公克，空包裝重３０００．│
│ ４ │品甲基安非他命於上│０公克，純度４．４６％，│
│    │不可完全析離之塑膠│純質淨重３１２２．０公克│
│    │桶。              │。                      │
├──┼─────────┼────────────┤
│    │液態第二級毒品甲基│含第二級毒品甲基安非他命│
│    │安非他命及直接裝盛│成分，淨重３７０００．０│
│    │毒品而殘有第二級毒│公克，空包裝重３０００．│
│ ５ │品甲基安非他命於上│０公克，純度３．６７％，│
│    │不可完全析離之塑膠│純質淨重１３５７．９０公│
│    │桶。              │克。                    │
├──┼─────────┼────────────┤
│    │液態第二級毒品甲基│含第二級毒品甲基安非他命│
│    │安非他命及直接裝盛│成分，淨重４００００．０│
│    │毒品而殘有第二級毒│公克，空包裝重３０００．│
│ ６ │品甲基安非他命於上│０公克，純度３．７０％，│
│    │不可完全析離之塑膠│純質淨重１４８０．０公克│
│    │桶。              │。                      │
├──┼─────────┼────────────┤
│    │液態第二級毒品甲基│含第二級毒品甲基安非他命│
│    │安非他命及直接裝盛│成分，淨重２２５００．０│
│    │毒品而殘有第二級毒│公克，空包裝重１５００．│
│ ７ │品甲基安非他命於上│０公克，純度１３．１８％│
│    │不可完全析離之塑膠│，純質淨重２９６５．５０│
│    │桶。              │公克。                  │
├──┼─────────┼────────────┤
│    │液態第二級毒品甲基│含第二級毒品甲基安非他命│
│    │安非他命及直接裝盛│成分，淨重２２０００．０│
│    │毒品而殘有第二級毒│公克，空包裝重１０００．│
│ ８ │品甲基安非他命於上│０公克，純度４．０％，純│
│    │不可完全析離之塑膠│質淨重８８０．０公克。  │
│    │桶。              │                        │
├──┼─────────┼────────────┤
│    │液態第二級毒品甲基│含第二級毒品甲基安非他命│
│    │安非他命及直接裝盛│成分，淨重１５０００．０│
│    │毒品而殘有第二級毒│公克，空包裝重１０００．│
│ ９ │品甲基安非他命於上│０公克，純度３．７５％，│
│    │不可完全析離之塑膠│純質淨重５６２．５公克。│
│    │桶。              │                        │
└──┴─────────┴────────────┘
附表四：
┌──┬──────────────────────┐
│階段│     製 造 甲 基 安 非 他 命 過 程          │
├──┼──────────────────────┤
│    │將麻黃素放在桶中，以一比一比例加「麗坊」之化│
│ 第 │學藥劑浸泡二小時，再以○‧八比一之比例，加入│
│ 一 │強酸浸泡二小時，再以一比一‧五比例加入乙醚浸│
│ 階 │泡二小時，還原後，以濾紙過濾，並加入丙酮洗淨│
│ 段 │中和，待原料呈雪白之黏糊狀，再加以曬乾成雪白│
│    │米粉狀，第一階段製成即屬完成。              │
├──┼──────────────────────┤
│    │將上開曬乾之雪白米粉狀之粉末，以每五公斤加一│
│    │萬五千六百ＣＣ的水，予以加熱，使之成為液態，│
│    │再將該液態倒入壓力鋼瓶，並加入氯化鈀、硫酸鋇│
│    │、氰酸鈉、鹽酸後，再加入氫氣，放在搖台上予以│
│ 第 │混和，約二小時後，再加入蘇打調ＰＨ值，將ＰＨ│
│ 二 │值調至六‧五至七‧○之間，再以玻璃燒杯、漏斗│
│ 階 │、濾紙及抽氣機過濾雜質，以快速爐加溫至六十八│
│ 段 │度，然後再加入活性炭過濾，並以快速爐加溫至六│
│    │十八度到七十度左右，持續三小時後，分裝於小型│
│    │塑膠桶內待其冷卻，再放入冰箱，待其成為結晶體│
│    │，再把結晶體放置於空麵粉袋內，以脫水機予以脫│
│    │水，第二階段製成即屬完成。                  │
├──┼──────────────────────┤
│    │將經脫水機脫水後之結晶體，以每公斤加四百五十│
│ 第 │ＣＣ的水，加入活性炭混合，以玻璃燒杯、漏斗、│
│ 三 │濾紙及抽氣機過濾雜質，再以瓦斯爐加溫到六十八│
│ 階 │至七十五度，持續約三至四小時，待其產生結晶狀│
│ 段 │後，分裝於小型塑膠桶內待其冷卻，再放入冰箱，│
│    │待其結晶後，即是第二級毒品甲基安非他命。    │
└──┴──────────────────────┘
附表五：
┌──┬────────────┬─────────┐
│編號│    手  機    門  號    │ 備註（所有人）   │
├──┼────────────┼─────────┤
│    │0000000000    │                  │
│    ├────────────┤                  │
│    │0000000000    │                  │
│    ├────────────┤                  │
│ １ │0000000000    │    高  寶  郎    │
│    ├────────────┤                  │
│    │0000000000    │                  │
│    ├────────────┤                  │
│    │0000000000    │                  │
│    ├────────────┤                  │
│    │0000000000    │                  │
├──┼────────────┼─────────┤
│ ２ │0000000000    │    丙  ○  ○    │
│    ├────────────┤                  │
│    │0000000000    │                  │
├──┼────────────┼─────────┤
│ ３ │0000000000    │    黃  立  春    │
├──┼────────────┼─────────┤
│ ４ │0000000000    │    蕭  明  謙    │
├──┼────────────┼─────────┤
│ ５ │0000000000    │    吳  文  哲    │
├──┼────────────┼─────────┤
│ ６ │0000000000    │    甲  ○  ○    │
├──┼────────────┼─────────┤
│ ７ │0000000000    │    「阿  勝」    │
├──┼────────────┼─────────┤
│ ８ │0000000000    │    林  新  得    │
└──┴────────────┴─────────┘


司法院資訊處製作；財團法人民間司法改革基金會備份。
